臺灣臺北地方法院民事裁定
111年度抗字第308號
抗  告  人  上泰營造工程股份有限公司

兼  上一人
法定代理人  吳萱沂  

抗  告 人   賴立娟  
相  對 人   和潤企業股份有限公司

法定代理人  劉源森  


上列當事人間本票裁定事件，抗告人對於民國111年5月3日本院
司法事務官所為111年度司票字第6471號裁定提起抗告，本院裁
定如下：
    主  文
抗告駁回。
抗告程序費用新臺幣壹仟元由抗告人負擔。
    理  由
按執票人向本票發票人行使追索權時，得聲請法院裁定後強制
  執行，票據法第123 條定有明文。又執票人依票據法第123 條
  規定，向本票發票人行使追索權時，聲請法院裁定對發票人之
  財產強制執行者，其性質與非訟事件無殊，法院就本票形式上
  之要件是否具備予以審查為已足。至該本票債務是否已因清償
  而消滅，應依訴訟程序另謀解決，殊不容於裁定程序中為此爭
  執；如發票人就票據債務之存否有爭執時，應由發票人提起確
  認之訴，以資解決（最高法院56年台抗字第714號裁定、57年
  台抗字第76號裁定意旨參照）。
相對人聲請意旨略以：相對人執有抗告人於民國107年6月14日
  共同簽發之本票1紙（下稱系爭本票），內載金額新臺幣（下
  同）50萬元，付款地在相對人公司事務所，利息按週年利率20
  %計算，免除作成拒絕證書，到期日111年4月26日，詎於到期
  後經提示僅支付其中部分外，其餘15萬3885元未獲付款，為此
  提出本票1紙，聲請裁定就上開金額及僅就週年利率16%計算之
  利息准許強制執行等語，並提出系爭本票為證（見司票卷第11
  頁）。原裁定就相對人提出之系爭本票形式上審查，認其已具
  備本票各記載事項，符合票據法第120條規定，屬有效之本票
  ，乃依同法第123條之規定，准予強制執行，經核並無違誤。
  抗告人等雖辯稱系爭本票係訴外人賴傳宏於對保時商請借用渠
  等名義向相對人買車，分期金及利息賴傳宏稱會自行負責繳納
  ，渠等至111年4月底前，收到相對人簡訊時均有轉帳繳款，並
  未收到正式繳款單不知道何日為繳款日，且為受害人，相對人
  應給予正式繳款單，抗告人上泰營造工程股份有限公司名譽不
  能受損會按時繳納等語，惟此屬實體法上之爭執，抗告人應另
  循訴訟程序以資解決，要非本件非訟事件程序所得加以審究。
  從而原裁定准許系爭本票強制執行，於法無違。抗告意旨指摘
  原裁定不當，求予廢棄，為無理由，應予駁回。
據上論結，本件抗告為無理由，裁定如主文。
中　　華　　民　　國　　111 　年　　6 　　月　　10　　日
                   民事第五庭  審判長 法  官  匡  偉

                                      法  官  蔡牧容

                                      法  官  何佳蓉
以上正本係照原本作成。
本裁定不得再抗告。
中　　華　　民　　國　　111 　年　　6 　　月　　10　　日
                                      書記官  陳立俐